【裁判字號】    89,易,922
【裁判日期】    890831
【裁判案由】    毒品危害防制條例
【裁判全文】
台灣彰化地方法院刑事判決                          八十九年度易字第九二二號
    公  訴  人  臺灣彰化地方法院檢察署檢察官
    被      告  甲○○
右列被告因違反毒品危害防制條例案件，茲經檢察官提起公訴（八十九年度毒偵字第
二五七六號）及移送併案審理（八十九年度毒偵字第三二八六、四０四六、四一七六
號），本院判決如左：
    主  文
甲○○連續施用第二級毒品，累犯，處有期徒刑陸月，如易科罰金，以佰元折算壹
日。
扣案之第二級毒品安非他命壹包（毛重零．捌公克）、殘留安非他命玻璃球管壹支以
及殘留安非他命塑膠空袋貳個均沒收銷燬之。
    事  實
一、甲○○曾有槍砲及毒品之前科，最近一次構成累犯之前科係於民國（下同）八十
    八年四月二十六日，因違反毒品危害防制條例案件，經本院判處有期徒刑四月確
    定，甫於八十九年二月十八日，執行完畢出監，先前因施用毒品案件，經本院以
    八十七年度毒聲字第二一五五號裁定送觀察、勒戒後，認無繼續施用毒品之傾向
    ，由台灣彰化地方法院檢察署檢察官於八十七年十二月十五日以八十七年度偵緝
    字第三四五號不起訴處分確定。復因五年內再犯施用毒品案件，經本院以八十八
    年毒聲字第一七二號裁定送觀察、勒戒後，認有繼續施用毒品之傾向，本院再以
    八十八年度毒聲字第四八一號裁定令入戒治處所施以強制戒治（施用毒品部分，
    業經本院於八十八年三月二十九日，以八十八年斗簡字第一二五號判決有期徒刑
    四月確定），後經本院以八十八年度毒聲字第四０二九號裁定停止戒治，所餘戒
    治期間交付保護管束，於八十九年二月五日因期滿而執行完畢，詎甲○○仍不知
    悔改，復基於概括犯意，自八十九年二月二十一日起至同年八月七日止，連續在
    彰化縣田中鎮○○路三五八巷六十二號等地，以將第二級毒品安非他命置於玻璃
    球管內，再以火加熱燒烤後產生煙霧而吸食之方式，非法施用第二級毒品安非他
    命多次，嗣於八十九年五月十日下午四時二十五分許，在上址，為警查獲，並扣
    得其所有殘留安非他命玻璃球管一支及殘留安非他命塑膠空袋二個；復於八十九
    年五月二十五日下午一時四十分許，在彰化縣北斗鎮○○里地○路六十二巷二號
，經警採尿送驗仍呈甲基安非他命陽性反應，而查悉上情；又於八十九年八月一
    日上午十一時，在彰化縣北斗鎮○○里地○路六十二巷二號，第三次為警查獲；
    再於八十九年八月七日凌晨零時四十五分許，在彰化縣田中鎮○○路五五三號「
    龍門旅館」，第四次為警查獲，並扣得其持有之毒品安非他命一包（毛重０．八
    公克）。
二、案經彰化縣警察局田中分局報請台灣彰化地方法院檢察署檢察官偵查起訴暨彰化
    縣警察局北斗分局及田中分局報請台灣彰化地方法院檢察署檢察官移由本院併案
    審理。
    理  由
一、右揭事實，迭據被告甲○○於本院審理時供承不諱，且被告先後四次為警查獲時
    所採之尿水經送驗結果，亦發現確均呈甲基安非他命之陽性反應，此有彰化縣衛
    生局所出具之煙毒尿液檢驗成績書四紙附卷可稽，復有如主文第二項所示之物扣
    案可資佐證，其自白核與事實相符，又被告前因施用毒品案件，經本院以八十七
    年度毒聲字二一五五號裁定送觀察、勒戒後，認無繼續施用毒品之傾向，由台灣
    彰化地方法院檢察署檢察官於八十七年十二月十五日以八十七年度偵緝字第三四
    五號不起訴處分確定，有不起訴處分書在卷足憑，另被告於五年內再犯毒品危害
  防制條例第十條之罪，經本院以八十八年度毒聲字第四八一號裁定令入戒治處所
    施以強制戒治，後經本院以八十八年度毒聲字第四０二九號裁定停止戒治，所餘
    戒治期間交付保護管束，至八十九年二月五日期滿，至施用毒品部分，則經本院
    於八十八年三月二十九日，以八十八年斗簡字第一二五號判決有期徒刑四月確定
    ，有該判決書正本一份附卷可參，本件被告於上開保護管束期滿後復施用毒品，
    係屬三犯，被告犯罪事證明確，其前開犯行洵堪認定，應依法論科。
二、核被告所為，係犯毒品危害防制條例第十條第二項之罪。其於施用毒品前後持有
    甲基安非他命之低度行為，應為施用之高度行為所吸收，不另論罪。被告先後多
    次施用安非他命之犯行，時間緊接，所犯構成要件相同之罪名，顯係基於概括犯
    意反覆為之，為連續犯，依法應論以一罪，並加重其刑。又被告前曾犯毒品危害
    防制條例罪，經本院判處有期徒刑四月確定，甫於八十九年二月十八日，執行完
    畢出監，有臺灣彰化地方法院檢察署刑案資料查註紀錄表及台灣高等法院被告全
    國前案紀錄表各乙份附卷可稽，五年內再犯有期徒刑以上之本罪，為累犯，應遞
    加重其刑。另被告於八十九年五月十一日起至同年八月七日止之非法施用安非他
    命之犯行，雖未據起訴，惟因與已起訴且認應構成犯罪之事實間，有裁判上一罪
    之連續犯關係，依審判不可分原則，本院自應併案審理。爰審酌被告品行、智識
    程度、犯罪之動機，所生危害及犯罪後態度等一切情狀，量處如主文所示之刑，
    並諭知易科罰金之折算標準，以示儆懲。扣案之安非他命一包（毛重０．八公克
    ）為毒品，另殘留安非他命玻璃球管一支及殘留安非他命塑膠空袋二個，因安非
    他命與上開之物已無法析離，故視同第二級毒品，均應沒收銷燬之。至另扣案之
    吸食器二組及玻璃球管四支（八十九年度毒偵字第四一七六號），卷內並無客觀
    證據足資証明確為被告所有，固無從併與宣告沒收，附此敘明。
據上論斷，應依刑事訴訟法第二百九十九條第一項前段，毒品危害防制條例第十條第
二項、第十八條第一項前段，刑法第十一條前段、第五十六條、第四十七條、第四十
一條，罰金罰鍰提高標準條例第二條，判決如主文。
本案經檢察官黃鼎鈞到庭執行職務。
中      華      民      國    八十九    年      八      月    三十一    日
                                      台灣彰化地方法院刑事第二庭
                  法      官  康  弼  周
右正本證明與原本無異。
如不服本判決，應於判決送達後十日內向本院提出上訴狀( 須附繕本 )。
                                            法院書記官  田  慧  賢
中      華      民      國    八十九    年      九      月      七      日
毒品危害防制條例第十條：
施用第一級毒品者，處六月以上五年以下有期徒刑。
施用第二級毒品者，處三年以下有期徒刑。
毒品危害防制條例第十八條：
查獲之毒品及專供製造或施用毒品之器具，不問屬於犯人與否，均沒收銷燬之。但合
於醫藥或研究之用者，得不予銷燬。
前項合於醫藥或研究用毒品或器具之管理辦法，由法務部會同行政院衛生署定之。


司法院資訊處製作；財團法人民間司法改革基金會備份。
